【裁判字號】    97,訴,732
【裁判日期】    980212
【裁判案由】    違反槍砲彈藥刀械管制條例
【裁判全文】
臺灣苗栗地方法院刑事判決               97年度訴字第732號
公  訴  人  臺灣苗栗地方法院檢察署檢察官
被      告  甲○○
選任辯護人  張績寶律師
            白裕棋律師
被      告  乙○○
                      1樓之1.
指定辯護人  本院公設辯護人  丙○○
上列被告因違反槍砲彈藥刀械管制條例案件，經檢察官提起公訴
（97年度偵字第4217號），本院判決如下：
    主    文
甲○○未經許可，寄藏可發射子彈具有殺傷力之改造槍枝，累犯
，處有期徒刑貳年，併科罰金新臺幣壹拾萬元，罰金如易服勞役
，以新臺幣貳仟元折算壹日。改造霰彈槍壹支（槍枝管制編號00
00000000）、改造手槍壹支（槍枝管制編號0000000000）及霰彈
槍子彈柒顆，均沒收。
乙○○未經許可，寄藏可發射子彈具有殺傷力之改造手槍，處有
期徒刑壹年陸月，併科罰金新臺幣參萬元，罰金如易服勞役，以
新臺幣貳仟元折算壹日。改造手槍壹支（槍枝管制編號00000000
00）沒收。
    犯罪事實
一、甲○○前因竊盜案件經判處有期徒刑10月確定，甫於民國94
    年10月22日執行完畢。詎其仍不知悔改，明知非經許可，不
    得非法持有槍彈，且明知姓名年籍不詳綽號「小宏」之成年
    男子於97年8 月上旬某日，在苗栗縣竹南鎮龍鳳里9 鄰綠
    新村8 號其住處交予其保管之手提袋內裝具有殺傷力之改造
    霰彈槍1 支（槍枝管制編號0000000000）、改造手槍1 支（
    槍枝管制編號0000000000）、霰彈槍子彈15顆，及不具殺傷
    力之子彈3 顆（業經檢察官敘明不另為不起訴處分），竟仍
    基於寄藏槍械及子彈之犯意，而為綽號「小宏」之男子保管
    該霰彈槍、改造手槍及霰彈槍子彈，藏置於其住處。復於同
    年月20日，在其上開住處，將其中之改造手槍1 支及子彈3
    顆託交予亦明知未經許可不得非法持有槍械，且基於寄藏槍
    械犯意之乙○○保管（子彈3 顆部分，業經檢察官敘明不另
    為不起訴處分）。乙○○取得該改造手槍後，即藏置於其騎
    用之PE5-221 號機車置物箱中。甲○○則另將前述霰彈槍及
    霰彈槍子彈藏置於竹南鎮龍鳳里8 鄰13之2 號天文宮對面之
    空屋內。嗣於同年月30日甲○○因涉嫌持有他人失竊之自用
    小客車車牌為警查獲，其在犯罪未被發覺前，向員警坦承非
    法持有槍彈事，並願報繳其持有之全部槍彈，甲○○乃約乙
    ○○將前述改造手槍及子彈攜往苗栗縣造橋鄉造橋村115 之
    1 號處，再經警於同日15時15分許，在上址前當場查獲該改
    造手槍及子彈；甲○○另偕同員警至其藏置霰彈槍等之空屋
    處取出該霰彈槍等，並扣得綽號「小宏」所有裝槍彈用之塑
    膠盒1 個及大尼龍袋1 個。
二、案經苗栗縣警察局頭份分局報告臺灣苗栗地方法院檢察署檢
    察官偵查起訴。
    理    由
一、上開犯罪事實，業據被告甲○○、乙○○於警詢、偵查中坦
    承不諱，復於本院審理時為認罪之陳述，有各該筆錄在卷可
    稽；並有頭份分局扣押物品目錄表、槍枝初步檢視報告表、
    現場圖、照片附卷可考；暨有扣案之改造霰彈槍1 支、改造
    手槍1 支、霰彈槍子彈15顆足憑。而前開扣案之槍彈經送內
    政部警政署刑事警察局鑑定結果，認(一)送鑑霰彈槍1 支（槍
    枝管制編號0000000000），係土造轉輪霰彈槍，擊發功能正
    常，可供擊發適用子彈使用，認具殺傷力。(二)送鑑改造手槍
    1 支（槍枝管制編號0000000000），係改造手槍，由仿COLT
    廠半自動手槍製造之槍枝，換裝土造金屬槍管而成，擊發功
    能正常，可供擊發適用子彈使用，認具殺傷力。(三)送鑑霰彈
    槍之子彈15顆，認均係口徑12GAUGE 之制式霰彈，採樣8 顆
    試射，可擊發，認均具殺傷力等情，有該局97年10月1 日刑
    鑑字第0970133618號槍彈鑑定書在卷可憑（見偵卷第70頁）
    。綜上，被告前開自白，核與事實確屬相符，堪予採信。從
    而，本件事證明確，被告上開犯行，堪以認定。
二、查被告甲○○未經許可，寄藏可發射子彈具有殺傷力之改造
    手槍、改造霰彈槍之行為，及被告乙○○未經許可，寄藏可
    發射子彈具有殺傷力之改造手槍之行為，核均係犯槍砲彈藥
    刀械管制條例第8 條第4 項之未經許可，寄藏可發射子彈具
    有殺傷力之改造槍枝罪；另被告甲○○寄藏具殺傷力之改造
    霰彈槍子彈15顆，則係犯同條例第12條第4 項之未經許可，
    寄藏子彈罪。被告甲○○一寄藏行為，同時寄藏前開改造霰
    彈槍1 支、改造手槍1 支及霰彈槍子彈15顆，分別觸犯未經
    許可，寄藏可發射子彈具有殺傷力之改造槍枝罪，及未經許
    可，寄藏子彈罪，為想像競合犯，應從一重之未經許可，寄
    藏可發射子彈具有殺傷力之改造槍枝罪處斷。又被告甲○○
    前因竊盜案件經判處有期徒刑10月確定，甫於94年10月22日
    執行完畢，有臺灣高等法院被告前案紀錄表可按，其受有期
    徒刑之執行完畢後，5 年以內再犯有期徒刑以上之罪，為累
    犯，依法應加重其刑。再者其係在犯罪未被發覺前，向員警
    坦承持有槍彈，並報繳其持有之全部槍彈，且據實供述已移
    轉予被告乙○○持有之全部槍彈因而查獲，有員警職務報告
    書在卷可考（見本院卷第81-1頁），爰依槍砲彈藥刀械管制
    條例第18條第1 項規定，減輕其刑。再被告乙○○寄藏槍枝
    之數量尚微，復未造成現實之惡害，其犯罪情狀顯可憫恕，
    本院認對其科以最低度刑仍嫌過重，爰依刑法第59條規定，
    酌量減輕其刑。審酌被告甲○○素行不佳，其明知未經主管
    機關許可不得寄藏槍彈，竟受友人所託，寄藏扣案具有殺傷
    力之槍彈，犯罪之動機可議，且對社會治安存有潛在之危險
    ，惟犯罪之手段非若一般持有槍砲彈藥用以暴力犯罪之兇殘
    ，亦非以加害良善為目的，且未因此造成公眾或他人之現實
    惡害，所生損害不大，其最終僅持有改造霰彈槍1 支、霰彈
    槍子彈15顆，數量非多，犯罪情節尚非重大，犯後復能坦白
    承認，態度尚佳。被告乙○○則無前科紀錄，有臺灣高等法
    院被告前案紀錄表可參，素行尚佳，其係受被告甲○○之託
    寄藏保管改造手槍1 支，該手槍並未造成公眾或他人之現實
    惡害等一切情狀，分別量處如主文所示之刑，並就併科罰金
    部分諭知易服勞役之折算標準。
三、扣案之改造霰彈槍1 支（槍枝管制編號0000000000）、改造
    手槍1 支（槍枝管制編號0000000000）及霰彈槍子彈7 顆（
    另8 顆業經鑑定試射），係槍砲彈藥刀械管制條例所管制之
    槍砲，屬違禁物，應依刑法第38條第1 項第1 款之規定宣告
    沒收。另經鑑定試射之霰彈槍子彈8 顆，雖亦屬槍砲彈藥刀
    械管制條例所管制之子彈，然已因送鑑試射失其子彈之結構
    及性能，堪認業已耗損，並無殺傷力，而失其違禁物之性質
    ，與另扣案雖係裝槍彈用，但非被告2 人所有之塑膠盒1 個
    及大尼龍袋1 個，爰均不諭知沒收。
據上論斷，應依刑事訴訟法第299 條第1 項前段，槍砲彈藥刀械
管制條例第8 條第4 項、第12條第4 項、第18條第1 項，刑法第
11條、第55條、第47條第1 項、第59條、第42條第3 項、第38條
第1 項第1 款，判決如主文。
本案經檢察官黃棋安到庭執行職務。
中    華    民    國    98    年    2     月    12    日
                  刑事第一庭審判長法  官  劉興浪
                                  法  官  羅貞元
                                  法  官  黃佩韻
以上正本證明與原本無異。
如不服本判決應於收受判決後10日內向本院提出上訴書狀，並應
應敘述具體理由。其未敘述上訴理由者，應於上訴期間屆滿後20
日內向本院補提理由書 (均須按他造當事人之人數附繕本)「 切
勿逕送上級法院」。告訴人或被害人如對本判決不服者，應具備
理由請求檢察官上訴，其上訴期間之計算係以檢察官收受判決正
本之日期為準。
                                  書記官  巫  穎
中    華    民    國    98    年    2     月    12    日
附錄論罪科刑法條：
槍砲彈藥刀械管制條例第8條
未經許可，製造、販賣或運輸鋼筆槍、瓦斯槍、麻醉槍、獵槍、
空氣槍或第四條第一項第一款所定其他可發射金屬或子彈具有殺
傷力之各式槍砲者，處無期徒刑或五年以上有期徒刑，併科新臺
幣一千萬元以下罰金。
未經許可，轉讓、出租或出借前項所列槍枝者，處五年以上有期
徒刑，併科新臺幣一千萬元以下罰金。
意圖供自己或他人犯罪之用，而犯前二項之罪者，處無期徒刑或
七年以上有期徒刑，併科新臺幣一千萬元以下罰金。
未經許可，持有、寄藏或意圖販賣而陳列第一項所列槍枝者，處
三年以上十年以下有期徒刑，併科新臺幣七百萬元以下罰金。
第一項至第三項之未遂犯罰之。
槍砲彈藥刀械管制條例第12條第4項
未經許可，持有、寄藏或意圖販賣而陳列子彈者，處五年以下有
期徒刑，併科新臺幣三百萬元以下罰金。


司法院資訊處製作；財團法人民間司法改革基金會備份。
